【裁判字號】    89,交訴,105
【裁判日期】    891030
【裁判案由】    肇事遺棄罪等
【裁判全文】
臺灣桃園地方法院刑事判決                        八十九年度交訴字第一五號
    公  訴  人  臺灣桃園地方法院檢察署檢察官
    被      告  丁○○
右列被告因肇事遺棄罪等案件，經檢察官提起公訴（八十九年度偵字第六五五一號）
，本院判決如左：
    主  文
丁○○服用酒類，不能安全駕駛動力交通工具而駕駛，處罰金貳萬捌仟元，如易服勞
役，以佰元折算壹日；又駕駛動力交通工具肇事，致人受傷而逃逸，處有期徒刑拾
月；又因過失傷害人，處拘役肆拾日，如易科罰金，以佰元折算壹日。緩刑肆年。
    事  實
一、丁○○於民國八十九年四月二十九日下午二時二十分許，在桃園縣大溪鎮桃園客
    運旁攤販處飲酒，飲酒至同日下午二時三十分許，酒精濃度為０‧三四毫克，已
    達不能安全駕駛之狀態，仍駕駛車號Ｖ二─七四三三號之自用小貨車，沿大溪鎮
    往桃園市方向行駛，於同日下午二時五十分許，行經桃園縣大溪鎮○○里○○○○段台四線省道二十七公里五百公尺處之劃有分向限制線路段，本應注意汽車行
    駛時應在遵行之車道內行駛，不得逆向行駛，而依當時之情形，又無不能注意之
    情事，竟疏於注意，跨越分向限制線，侵入來車道，撞及由甲○○所駕駛，搭載
    乙○○、丙○○，適由對向駛來之車號ＢＴ─九八二號廂型車左前方車頭，致甲○○受有左脛骨近端骨折、左髖挫傷之傷害，乙○○受有頭部外傷腦震盪併左上
    眼瞼撕裂傷三公分長、胸部頸部挫傷之傷害，丙○○受有左手臂、左膝擦傷、右
    膝挫傷之傷害（過失傷害部分均經合法告訴，詳如後述），詎丁○○致三人受傷
    後，竟未下車察看傷者傷勢，反而加速駕車逃逸。嗣經路人記下丁○○所駕前揭
    自用小客車車號報警處理，而於同日下午三時二十分，循線在桃園縣大溪鎮○○
    路一一五三巷口查獲丁○○。
二、案經桃園縣警察局大溪分局報請臺灣桃園地方法院檢察署檢察官偵查起訴。
    理  由
一、右揭事實，業據被告丁○○供承不諱，核與被害人甲○○、丙○○、乙○○指述
    情節大致相符，又被告當時所駕之自用小客車之左前引擎蓋暨葉子板、左前車燈
    等處均因撞擊而破損，及被害人三人所乘之自用小客貨廂型車因遭撞擊，左前保
    險桿、左前車門等均嚴重毀損等情，亦有照片十二幀在卷可按，而被告為警查獲
    時有駛入對向車道、出入車門困難、劃定直線無法正常行走、意識模糊、注意無
    法集中、語無倫次、含糊不清等情，亦有大溪分局偵辦刑法第一百八十五條之三
    案件測試觀察紀錄表附卷可稽，再參以被告於案發時見被害人右側適有車輛行駛
    ，無法閃避，卻仍繼續前行，致於被害人車道上與被害人所乘廂型車對撞等情以
    觀，被告顯然已達無法安全駕駛之程度。此外，並有交通事故調查報告表、酒精
    濃度測試紀錄及桃園縣警察局舉發違反道路交通管理事件通知單各一紙、診斷證
    明書二份在卷可憑，被告自白核與事實相符，應堪採信。本件事證明確，被告犯
    行足堪認定，應予依法論科。
二、核被告丁○○所為，係犯刑法第一百八十五條之三之公共危險罪、同法第一百八
    十五條之四之駕車肇事逃逸罪、及同法第二百八十四條第一項前段之過失傷害罪
    。查本件告訴人三人告訴被告丁○○過失傷害等案件，其中告訴人乙○○、丙○○於警訊時均已表明對被告訴追意思，自已合法告訴，要無疑義，又公訴人起訴
    事實雖未敘及被告過失傷害告訴人丙○○之犯行，然該部分事實與公訴人起訴之
    事實既具有想像競合犯之裁判上一罪關係，應為起訴效力所及，本院自應併予審
    究，併此敘明。被告以一駕車不慎之過失行為，同時撞及告訴人所乘之廂型車，
    致三告訴人分別受有如事實欄所載之傷害，觸犯刑法第二百八十四條第一項前段
    三罪名，為想像競合犯，應依刑法第五十五條第之規定，從一重論處刑法第二百
    八十四條第一項前段之過失傷害罪。又被告所犯前開三罪間，其中公共危險罪與
    過失傷害罪二罪間，構成要件不同，且一為故意犯，一為過失行為所犯，另與所
    犯駕車肇事逃逸罪間，均屬犯意各別，罪名互殊，均應予以分論併罰。爰審酌被
    告犯後態度，素行等一切情狀，就其所犯，分別量處如主文所示之刑，並就罰金
    及拘役部分同時諭知易服勞役及易科罰金之折算標準，以資懲儆。末查，被告前
    未曾受有期徒刑以上刑之宣告，此有台灣高等法院被告全國前案紀錄表在卷可按
    ，其因其一時失慮，致罹刑章，又被告所造成之損害均與被害人達成民事和解並
    已賠償被害人相當之損害金額，業據告訴人甲○○、乙○○陳明在卷（見本院八
    十九年十月二十六日審判筆錄），本院認為前開對其所宣告之刑，以暫不執行為
    適當，爰併予宣告緩刑四年，以啟自新。
據上論斷，應依刑事訴訟法第二百九十九條第一項前段，刑法第一百八十五條之三、
第一百八十五條之四、第二百八十四條第一項前段、第五十五條、第四十一條、第四
十二條第二項、第七十四條第一款，罰金罰鍰提高標準條例第一條前段、第二條，判
決如主文。
本案經檢察官呂理銘到庭執行職務。
中      華      民      國    八十九    年      十      月     三十     日
                                臺灣桃園地方法院刑事第二庭
                                      法  官  陳  世  博
右正本證明與原本無異。
如不服本判決，應於判決送達後十日內向本院提出上訴狀( 應附繕本 )，上訴於
臺灣高等法院。
                                      書記官  楊  惠  如
中      華      民      國    八十九    年     十一     月      八      日
刑法第一百八十五條之三：
服用毒品、麻醉藥品、酒類或其他相關之物、不能安全駕駛動力交通工具而駕駛者，
處一年以下有期徒刑、拘役或三萬元以下罰金。
刑法第一百八十五條之四：
駕駛動力交通工具者肇事，致人死傷而逃逸者，處六月以上五年以下有期徒刑。
刑法第二百八十四條第一項前段：
因過失傷害人者，處六月以下有期徒刑、拘役或五百元以下罰金。致重傷者，處一年
以下有期徒刑、拘役或五百元下罰金。


司法院資訊處製作；財團法人民間司法改革基金會備份。
